【裁判字號】    97,訴,576
【裁判日期】    970513
【裁判案由】    偽造文書等
【裁判全文】
臺灣基隆地方法院刑事判決               97年度訴字第576號
公  訴  人  臺灣基隆地方法院檢察署檢察官
被      告  甲○○
                    （現於臺灣基隆看守所另案羈押中）
上列被告因偽造文書等案件，經檢察官提起公訴（97年度偵字第
1231號），因被告於準備程序中為有罪之陳述，經本院合議庭裁
定由受命法官獨任行簡式審判程序，判決如下：
    主  文
甲○○竊盜，累犯，處有期徒刑參月，如易科罰金以新台幣壹仟
元折算壹日；又共同行使偽造私文書，足以生損害於他人，累犯
，處有期徒刑肆月，如易科罰金以新台幣壹仟元折算壹日，於簽
帳單上偽簽之「丙○○」署押壹枚，沒收。應執行有期徒刑陸月
，如易科罰金以新台幣壹仟元折算壹日，於簽帳單上偽簽之「丙
○○」署押壹枚，沒收。
    事  實
一、甲○○曾因施用毒品案件，經本院以95年度訴字第89號判處
    有期徒刑7月確定，於民國95年11月20日縮刑期滿執行完畢
    ，竟仍不知悔改，基於為自己不法所有，利用胞弟王永發之
    女友丙○○暫住於其基隆市中山區○○○路14巷17號1樓住
    處之機會，於97年3月4日9時許，趁王永發、丙○○外出上
    班，進入王永發房間內，徒手竊取丙○○所有置於房間書桌
    抽屜內之萬泰商業銀行（下稱萬泰銀行）核發之信用卡（卡
    號為0000000000000XXX號）1張得手（該信用卡當時尚未開
    卡，嗣由甲○○開卡，然並未在信用卡偽造丙○○之署押）
    ，於97年3月4日16時20分許，在基隆市安樂區○○○街15
    號基隆市東帝士賣場，基於詐欺與行使偽造文書之犯意，冒
    充係信用卡合法持卡人，以刷卡方式購買金戒子1只（消費
    額為新臺幣〈下同〉3980元），過程中並偽造「丙○○」之
    署押1枚於簽帳單上，進而持以行使交付與賣場店員，致店
    員誤認係合法持卡人刷卡交易而陷於錯誤而交付金戒子1只
    ，並使萬泰銀行於基隆市東帝士賣場請款時代為墊付消費款
    3980元，足以生損害於丙○○、萬泰銀行及基隆市東帝士賣
    場對持卡人身分及消費之正確性，甲○○並即將上開金戒子
    以3000元之代價賣與不知情之金盈銀樓。嗣甲○○為免丙○
    ○察覺上情，於同日下午5時許即將該信用卡放回原處，然
    因萬泰銀行發簡訊通知丙○○告知該信用卡業已開卡成功，
    並於上開時間刷卡消費，始知上情，經報警處理而循線查獲
    上情。
二、案經被害人丙○○訴由基隆市警察局第四分局報請臺灣基隆
    地方法院檢察署檢察官偵查起訴。
    理  由
一、上開事實，業據被告甲○○於警詢、本院中坦承不諱，復有
    被害人丙○○於警詢中之指述、現場模擬照片2張、被告使
    用信用卡之現場監視器錄影光碟1片、翻攝照片9張、被告偽
    造之簽帳單影本1張、被害人之信用卡正反面影本在卷可按
    ，被告犯行業已明確，應予依法論科。
二、核被告所為，係犯刑法第320條第1項之竊盜罪、同法第216
    條行使同法第210條偽造私文書罪、同法第339條第1項詐欺
    取財罪。被告在信用卡簽帳單上偽造「丙○○」署押之行為
    ，係偽造私文書之階段行為，而偽造私文書之低度行為為行
    使偽造私文書之高度行為所吸收，不另論罪。被告行使偽造
    私文書之時，亦同時在於詐欺取財，故係1行為而觸犯數罪
    名，應依刑法第55條之規定，從一重論以1個行使偽造私文
    書罪。被告所犯竊盜物罪、行使偽造私文書罪，因罪質不同
    ，犯意分殊，應予分論併罰。被告有事實欄所載之論罪科刑
    情形，其於5年內故意再犯本件有期徒刑之罪，均為累犯，
    均依刑法第47條第1項加重其刑。爰審酌被告犯罪之動機、
    目的係為圖利用被害人之信用卡刷卡消費之利益，而竊盜該
    信用卡用，增加信用卡交易之風險，惟因得手之盜刷價額僅
    3千餘元，損害非鉅，被告於犯後坦承犯行等一切情狀，分
    別量處有期徒刑如主文所示之刑，並諭知易科罰金之折算標
    準，並定其應執行刑。另被告在簽帳單商店留存聯上偽簽之
    「丙○○」署押，應依刑法第219條之規定宣告沒收。
據上論斷，應依刑事訴訟法第273條之1第1項、第299條第1項前
段，刑法第28條、第216條、第210條、第320條第1項、第339條
第1項、第55條、第41條第1項前段、第51條第5款、第219條，刑
法施行法第1條之1，判決如主文。
本案經檢察官乙○○到庭執行職務。
中    華    民    國    97    年    5    月    13     日
                  刑事第三庭法    官  鄭培麗
以上正本證明與原本無異。
對於本件判決如有不服，應於收受送達後10日內，向本院提出上
訴書狀，上訴於臺灣高等法院，並按他造當事人之人數附具繕本
。
中    華    民    國    97    年    5     月    14    日
                            書 記 官  王佩珠
刑法第216條
    行使第210條至第215條之文書者，依偽造、變造文書或登載
    不實事項或使登載不實事項之規定處斷。
刑法第210條
    偽造、變造私文書，足以生損害於公眾或他人者，處5年以
    下有期徒刑。
刑法第320條第1項
    意圖為自己或第三人不法之所有，而竊取他人之動產者，為
    竊盜罪，處5年以下有期徒刑、拘役或5百元以下罰金。
刑法第339條
    意圖為自己或第三人不法之所有，以詐術使人將本人或第三
    人之物交付者，處5年以下有期徒刑、拘役或科或併科1千元
    以下罰金。
    以前項方法得財產上不法之利益或使第三人得之者，亦同。
    前二項之未遂犯罰之。


司法院資訊處製作；財團法人民間司法改革基金會備份。
